臺灣彰化地方法院民事判決
109年度訴字第1338號
原      告  楊佳琪  
訴訟代理人  陳才加律師
被      告  林鳳姿  
訴訟代理人  王庭鴻律師（法扶律師）
上列當事人間請求確認本票債權不存在等事件，本院於民國110
年5月11日言詞辯論終結，判決如下：
    主  文
確認被告持有原告所簽發發票日為民國107年7月20日、到期日10
7年10月20日、票據號碼CH278910號、票面金額新臺幣2,000,000
元本票壹紙之本票債權不存在。
被告應將前項本票壹紙返還原告。
被告不得持本院109年度司票字第1952號本票裁定對原告為強制
執行。
原告其餘之訴駁回。
訴訟費用新臺幣20,800元由被告負擔。
    事實及理由
壹、程序部分：
  按確認法律關係之訴，非原告有即受確認判決之法律上利益
    者，不得提起之，民事訴訟法第247條第1項定有明文。所謂
    即受確認判決之法律上利益，係指法律關係存否不明確，原
    告在法律上之地位有不安之狀態存在。此種不安之狀態，能
    以確認判決將之除去者而言（最高法院42年台上字第1031號
    判例參照）。原告主張被告持有其所簽發之發票日民國107
    年7月20日、到期日107年10月20日、票面金額新臺幣（下同
    ）2,000,000元、票據號碼CH278910號、受款人林鳳姿本票
    一紙（下稱系爭本票），向本院聲請本票裁定，經本院以10
    9年度司票字第1952號本票裁定確定在案（下稱系爭確定裁
    定），被告遂於109年8月27日執系爭確定裁定向本院執行處
    聲請強制執行，本院執行處以109年度司執字第39993號受理
    在案，嗣因拍賣無實益，以臺灣彰化地方法院民事執行處10
    9年12月25日彰院平109司執莊字第39993號函撤銷查封，並
    核發債權憑證予被告，惟系爭本票所載債權，原告已清償完
    畢。是兩造間就系爭本票所載之債權存否已發生爭執，該法
    律關係之存否不明確，致原告在私法上之地位有受侵害之危
    險，而此危險可由確認判決予以除去，應認原告提起本件確
    認之訴，有確認利益存在，合先敘明。
  次按訴狀送達後，原告不得將原訴變更或追加他訴，但得被
    告同意者、請求之基礎事實同一者、不甚礙被告之防禦及訴
    訟之終結者，不在此限。被告於訴之變更或追加無異議，而
    為本案之言詞辯論者，視為同意變更或追加。民事訴訟法第
    255條第1項第1、2、7款、第2項定有明文。本件原告起訴時
    訴之聲明為：「㈠確認被告所持有之系爭本票所示債權對原
    告不存在。㈡本院109年度司執第39993號清償票款強制執行
    事件之執行程序應予撤銷。㈢被告不得執系爭確定裁定為執
    行名義，對原告之財產為強制執行。㈣訴訟費用由被告負擔
    。」；嗣於109年12月24日當庭以民事變更聲明狀追加：「
    被告應將系爭本票返還原告」為第四項聲明，並將原第四項
    聲明變更為第五項聲明，則變更後之聲明為：「㈠確認被告
    所持有之系爭本票所示債權對原告不存在。㈡本院109年度司
    執第39993號清償票款強制執行事件之執行程序應予撤銷。㈢
    被告不得執系爭確定裁定為執行名義，對原告之財產為強制
    執行。㈣被告應將所持有之系爭本票返還與原告。㈤訴訟費用
    由被告負擔。」，核屬擴張、變更應受判決事項之聲明，且
    請求之基礎事實同一，並得被告當庭表示沒有意見，而為言
    詞辯論，與首揭規定相符，應予准許，併予敘明。
貳、實體部分：
  本件原告起訴主張：
　　㈠被告與原告之父楊錫謀（下稱楊錫謀）相識，楊錫謀於105
      年間因需要資金欲向被告借貸，惟被告向楊錫謀表示，需
      由原告為名義上借款人向渠借貸者，被告始願借款。原告
      因楊錫謀急需用錢孔急，遂應被告上揭要求。嗣於105年9
      月8日由被告自戶名為被告之華南銀行彰化分行帳戶（帳
      號：000-000000000號）轉帳3,300,000元（即附表所示編
      號17款項）至戶名為原告之華南銀行彰化分行帳戶（帳號
      ：000-000000000號），於匯款完成後，並要求原告須於
      當日立即匯還1,900,000元（即附表所示編號18款項）予
      被告，原告因楊錫謀急需用錢，遂照被告前開要求辦理，
      是原告實際向被告借貸金額為1,400,000元（計算式：000
      0000元－0000000元＝0000000元）；兩造並協議自次月即10
      5年10月以為第1期，至107年11月，每期還款58,000元（
      即附表所示編號19至41款項），自107年12月起至108年12
      月，每期還款35,000元（即附表所示編號42至53款項），
      自105年10月起，原告依約還款，嗣於107年間，被告突然
      要求原告需開立本票作為本件借款之擔保，原告遂應被告
      要求，於107年7月20日簽發系爭本票予被告。還款至於10
      8年12月10日悉數清償完畢，共給付被告1,727,000元（即
      附表編號19至53款項）。詎於109年間楊錫謀與被告因細
      故發生齟齬，被告於原告清償完畢後，卻不願返還系爭本
      票予原告，並於109年間以系爭本票向本院聲請本票裁定
      ，取得系爭確定裁定，復以系爭本票向本院聲請支付命令
      ，經本院核發109年度司促字第8160號支付命令在案，惟
      原告於法定期間提出異議後，本院以109年度訴字第1076
      號受理在案，因被告未繳納裁判費遭駁回在案。被告取得
      系爭確定裁定後，隨即向本院執行處聲請對原告強制執行
      ，並經本院執行處以109年度司執第39993號執行事件在案
      ；惟原告業已清償，被告取得系爭確定裁定之執行名義所
      據之系爭本票所載債權現已不存在，原告為維權益，提呈
      本件訴訟，以維權益。
　　㈡原告向被告借貸共計5,800,000元，原告已連本帶利清償 6
      ,772,000元，系爭本票擔保之債權已不存在：
　　　⒈按依債務本旨，向債權人或其他有受領權人為清償，  
        經其受領者，債之關係消滅，民法第309條第1項定有明
        文。次按負債字據之返還，並非債務消滅之要件，故債
         務實已清償者，不能因該項字據尚存債權人之手，即
        謂其債務未經消滅（最高法院40年台上字第855號民事
        判例可稽）。
　　  ⒉原告向被告借款貸款項如附表所示編號1之1,000,000元
　　　　、編號2之1,500,000元、編號17之3,300,000元，共計
　　　　5,800,000元；惟原告已返還被告共計6,772,000元：
　　　　⑴附表所示編號1、2款項，原告已匯款如附表所示編號
　　　　　3、4、6、7、9、11、12、14款項予被告，共計1,220
　　　　　,000元，並於103年1月3日由楊錫謀之友人陳芳蘭代
　　　　　原告匯款1,925,000元至被告名下帳戶内，以清償附
          表所示編號1、2之借款，共計2,500,000元，原告共
          清償3,145,000元（計算式：0000000元＋0000000元＝0
          000000元）。
　　　　⑵附表所示編號17款項，原告除於當日即105年9月8日匯
          款如附表所示編號18款項外，亦自108年10月3日起至
          108年12月10日止，匯款如附表所示編號19至53款項
          予被告，共計1,727,000元，是原告就附表所示編號1
          8之借款，共以3,627,000元清償。
　　　　⑶承上，原告返還予被告借款共計6,772,000元（計算式
          ：0000000元＋0000000元＝0000000元），原告向被告
          借貸共計5,800,000元，而原告連本帶利清償6,772,0
          00元。是以，系爭本票所擔保之債權已不存在。
　　㈢被告於民事答辯狀及民事答辯二狀聲稱：原告共向被告借
      貸之金額為8,810,000元，原告僅否認。依原告提出之原
      證1即戶名為華南銀行彰化分行帳戶（帳號：000-0000000
      00號）及被告提出之被證1即中華郵政交易明細、被證2即
      彰化縣第六信用合作社之存摺内頁，原告僅向被告借貸如
      附表所示編號1、2及編號17中之1,400,000元，共計3,900
      ,000元；被告於前開書狀亦聲稱：以被證2即彰化縣第六
      信用合作社之存摺内頁，主張原告向被告借貸金額共為5,
      510,000元，其中3,010,000元部分，原告僅否認。就附表
      所示編號5、8、10、13、15、16款項，合計3,010,000元
      部分，對應被證2即彰化縣第六信用合作社之存摺内頁，
      係被告自行提領現金，為被告民事答辯二狀所自承。被告
      於提領附表所示編號5、8、10、13、15、16款項後，如何
      花用？交付予何人？實與原告無涉，無從單以被告提領現
      金，即認已交付予原告，依民事訴訟法第277條規定及最
      高法院98年度台上字第1219號判決見解，應由主張權利（
      法律關係發生之特別要件）存在之被告，應就交付附表所
      示編號5、8、10、13、15、16款項之現金借予原告之事實
      ，被告應負舉證責任。又附表所示編號17之借款當天即
　　　105年9月8日，再匯款如附表所示編號18之1,900,000元予
      被告，是被告要求原告這樣做，若單以此事實推論有其他
      債務存在，顯然過於率斷，被告主張兩造有其他債務，亦
      應由被告負舉證責任。另被告聲稱楊錫謀欠被告借款，楊
      鍚謀委由訴外人陳芳蘭於103年1月3日，匯款1,925,000元
      係返還楊錫謀前欠被告之借款，並提出被證4即戶名為被
      告之合作金戶銀行彰化分行（帳號：0000000000000號）
      存摺内頁，原告僅否認之。蓋無從單以被證4即戶名為被
      告之合作金戶銀行彰化分行（帳號：0000000000000號）
      存摺内頁，即認被告交付所提領之現金借予楊錫謀。
　　㈣被告聲稱被證3之本票（發票人楊佳琪、發票日107年11月2
      0日、到期日108年5月20日、票面金額2,000,000元、票據
      號碼WG0000000號），係共同擔保原告對被告之債務，惟
      兩造於100年3月7日起至108年12月10日止，期間金錢往來
      頻繁，原告曾開立原證2即系爭本票及被證3之本票（發票
      人楊佳琪、發票日107年11月20日、到期日108年5月20日
      、票面金額2,000,000元、票據號碼WG0000000號）一紙予
      被告，作為附表所示編號1、2及編號17中之1,400,000元
      ，共計3,900,000元借貸債務之擔保，於原告清償債務後
      ，被告卻不願將系爭本票返還予原告；然該2紙本票擔保
      之債權業經悉數清償完畢，故該2紙本票所載之債權已不
      存在至為明確等語。並聲明：⒈確認被告所持有之系爭本
      票所示債權對原告不存在。⒉本院109年度司執第39993號
      清償票款強制執行事件之執行程序應予撤銷。⒊被告不得
      執系爭確定裁定為執行名義，對原告之財產為強制執行。
      ⒋被告應將所持有之系爭本票返還與原告。⒌訴訟費用由被
      告負擔。
　被告則以：
　　㈠不爭執部分：
　　  ⒈原告向被告借款，被告於105年9月8日自名下華南銀行彰
        化分行之帳戶（帳號：000-000000000號）轉帳3,300,0
        00元至原告之華南銀行彰化分行帳戶（帳號：000-0000
        00000號，即附表所示編號17款項）。
　　　⒉原告於105年9月8日匯款1,900,000元予被告（即附表所
        示編號18款項）。
　　　⒊附表所示編號19至53款項所載還款日期、金額，原告共
        還款1,727,000元。
　　　⒋原告於107年7月20日開立系爭本票交付被告收執。
　　　⒌被告於109年間以系爭本票向本院聲請裁定本票強制執行
        ，經本院以109年度司票字第1952號裁定確定（即系爭
        確定裁定）。
　　　⒍被告復於109年間以系爭本票向本院聲請核發支付命令，
        經本院核發109年度司促字第8160號支付命令在案；嗣
        原告於法定期間内提出異議，本院以109年度訴字第107
        6號受理，後因被告未繳納裁判費駁回在案。
　　　⒎就民事起訴狀所附原證1至原證10之證物，形式上之真正
        ，被告均不爭執。
　　　⒏訴外人陳芳蘭匯款1,925,000元至被告帳戶。
　　㈡爭執部分：
　　  ⒈原告積欠被告之借款，尚未清償完畢，茲就原告向被 告
        借款之經過說明如下：
　　　　⑴原告自100年3月7日起多次向被告（誤載為原告）借款
          ，截至108年12月10日為止，原告向被告借款以及還
          款經過如附表所示。附表所示編號5、8、10、13、15
          、16款項，係被告自彰化縣第六信用合作社之帳戶中
          領出現金，再以現金交付原告收執，附表所示編號20
          至24款項，為原告以臨櫃之匯款單匯款；原告於105
          年9月8日向被告借款3,300,000元，並於同日匯回1,9
          00,000元予被告（即附表所示編號18款項），附表所
          示編號18款項係為清償附表所示編號15，即於103年1
          月6日前所借之1,900,000元；依附表所示可知，自10
          0年3月7日起至108年12月10日為止，原告向被告借款
          金額合計8,810,000元，還款金額合計4,789,000元，
          至今尚餘4,021,000元未清償。
　　　　⑵嗣因被告金額不小且未清償，被告為保全債權，先請
          原告於107年7月20日簽立系爭本票以為清償之擔保；
           後被告認系爭本票所載金額不足以擔保原告之全數
          借款，是再請原告於107年11月20日另行簽立被證3之
          票據號碼WG0000000號、票面金額2,000,000元、發票
          日107年11月20日、到期日108年5月20日之本票乙紙
          ，與系爭本票共同為清償之擔保。依附表所示，原告
          向被告借款金額，至今尚有4,021,000元未清償，是
          原告稱系爭本票所載之債權已清償而不存在云云，即
          與事實不符，且系爭本票及被證3之本票所擔保之債
          權既未消滅，是原告請求確認系爭本票債權不存在，
          依法自不應准許。
　　　⒉原告另曾於106年9月1日以不動產設定抵押向第三人借得
        2,000,000元後，再將該2,000,000元借予原告收執，當
        時被告亦未要求原告簽立收據予被告收執；嗣於109年3
        月27日經第三人協調還款事宜，原告亦承認確有該筆借
        款之存在，此有兩造所簽立被證五之協議書可稽，則由
        被證五之協議書内容可知，被告主張附表所示之時地，
        將借款交付予原告收執乙節，應屬可信。
　　㈢附表所示編號1、2、17是匯款，附表所示編號5、8、10、1
      3、15、16款項均當場交付現金，現金交付佐證只有被告
      領錢的證據，因借款予原告當時，與楊錫謀為男女朋友關
      係，基於信賴，乃均未要求原告簽立收據。對於訴外人陳
      芳蘭匯款1,925,000元至被告帳戶雖不爭執，惟否認此筆
      匯款係代替原告清償附表所示之借款債務。又楊錫謀積欠
      被告之借款，與附表所示借款係原告不一樣等語。並聲明
      ：⒈請求駁回原告之訴。⒉訴訟費用由原告負擔。
　兩造不爭執事項：
　　㈠附表所示編號1、2、17為原告向被告所借貸，被告以匯款
      方式匯予原告，共計5,800,000元。
　　㈡被告於105年9月8日匯款附表所示編號17之款項3,300,000
      元予原告之同日，原告曾匯款如附表所示編號18之款項1,
      900,000元予被告。
　　㈢原告於附表所示編號3、4、6、7、9、11、12、14（以上合
      計1,220,000元）、19～53（核算共計1,669,000元，惟兩
      造均不爭執為1,725,000元）之日期及金額匯款予被告，
      以清償借款，共計2,945,000元（以不爭執之金額為計）
      。
　　㈣訴外人陳蘭芳於103年1月3日曾匯款1,925,000元至被告帳
      戶。
　　㈤被告持有原告所簽發之發票日107年7月20日、到期日107年
      10月20日、票面金額2,000,000元、票據號碼CH278910號
      、受款人林鳳姿本票一紙（下稱系爭本票），向本院聲請
      本票裁定，經本院以109年度司票字第1952號本票裁定確
      定在案（下稱系爭確定裁定），被告遂於109年8月27日執
      上開本票確定裁定向本院執行處聲請強制執行，本院執行
      處以109年度司執字第39993號受理在案，嗣因拍賣無實益
      ，以臺灣彰化地方法院民事執行處109年12月25日彰院平1
      09司執莊字第39993號函撤銷對原告所有動產車輛之查封
      ，於110年1月7日核發債權憑證予被告，原告經查封之車
      輛於110年1月27日解除被告之占有交還原告，結案在卷。
　本院得心證之理由：
　　㈠按交付款項或交付票據之原因甚多，可能為借貸、贈與、
      買賣等多端，是僅有交付款項或票據之事實，尚難據以認
      定有借貸關係之存在，自須綜合其他證據確定當事人基於
      何種主觀意思交付，始足判斷當事人間之法律關係。又票
      據為無因證券，交付票據之原因甚多，或為贈與、或為買
      賣、或為確保當事人間已存在之法律關係、或為消滅已存
      在之法律關係，非僅囿於金錢借貸一端而已，故除別有證
      據外，僅為票據之簽發、授受或轉讓，自不足以證明其原
      因事實。再發票人一旦提出其基礎原因關係不存在之對人
      抗辯，執票人自應就該基礎原因關係存在之積極事實負舉
      證責任。是執票人主張其係因借款予發票人而直接收受票
      據，如經發票人否認，並提出消費借貸關係不存在之抗辯
      ，執票人對於已交付借款及消費借貸關係有效成立之積極
      事實，自應負舉證責任。本件原告主張其向被告所借貸之
      款項均已清償完畢，如其主張可資為採信，則被告對於所
      持有被告簽發之本票仍有原因關係存在即應負舉證之責。
　　㈡查原告主張其於附表所示編號1、2、17之日期向被告借貸
      款項共計5,800,000元，為被告所不爭執，惟被告辯稱除
      上開款項之外，原告另向其借貸附表所示編號5、8、10、
      13、15、16等款項，被告均以現金交付原告云云，此為原
      告所否認，被告就其曾交付附表所示編號5、8、10、13、
      15、16等借款予原告，並未舉證以實其說，自難採信，因
      此原告主張兩造間之借貸金額僅5,800,000元，尚堪認定
      。
　　㈢又查，原告另主張附表所示編號18之日期，其亦已轉帳匯
      款190萬元予被告以清償借款等情，被告固對於附表所示
      編號18之日期有收受原告190萬元一節不予爭執，惟辯稱
      此筆款項係在清償之前所借貸之如附表所示編號5、8、10
      、13、15、16等款項云云。惟尚無證據足以證明原告有向
      被告借貸如附表所示編號5、8、10、13、15、16等款項已
      如前述，因此原告主張附表編號18之款項係在清償其所積
      欠原告之5,800,000元借款，洵屬有據。
　　㈣再查，原告主張訴外人陳芳蘭於103年1月13日曾代其匯款1
      ,920,000元予被告以清償借款，被告對於陳芳蘭確實有匯
      款上開款項予伊不予爭執，惟辯稱其與陳芳蘭不認識，係
      原告之父楊錫謀向其借款，而託陳芳蘭匯款予伊作為清償
      ，與原告之借款無關云云，然原告否認被告有借款予楊錫
      謀並交付款項，被告稱其與楊錫謀原係男女朋友關係，借
      款予楊錫謀均是交付現金云云，被告雖提出其從自己帳戶
      中提領款項之資料為證，然被告自己提領款項後是否有交
      付楊錫謀實難認定，陳芳蘭既與被告不相識實無隨意匯款
      高額金錢之理，是原告主張陳芳蘭於103年1月13日曾代其
      匯款1,925,000元予被告以清償借款，洵非無據。
　　㈤綜上，原告主張其已清償原告附表所示編號3、4、6、7、9
      、11、12、14、19～53之日期及金額共計2,945,000元，及
      附表所示編號18之日期及金額1,900,000元，暨由陳芳蘭
      代為匯款1,925,000元等，共計6,770,000元，積欠被告之
      借款業已清償完畢，尚足採信，故原告主張被告持有原告
      之系爭本票原因關係已消滅，本票債權已不存在，被告不
      得再持系爭本票及本票裁定向原告請求給付，為有理由。
　　㈥末按債務人提起異議之訴，旨在排除債權人基於執行名義
      而為之執行，故異議之訴應於執行程序開始後終結前提起
      之。若執行程序已告終結，或尚未開始，因執行程序已無
      從排除或無執行程序可資排除，均不得提起。又提起異議
      之訴，雖在執行程序終結前，但在該訴裁判確定前，執行
      程序已先告終結者，其訴亦難認為有理由。經查，原告依
      強制執行法第十四條之規定，於109年10月14日提起債務
      人異議之訴時，被告以系爭本票裁定，聲請對原告名下財
      產為強制執行之程序，固未終結，然原告經查封之動產於
      本件為判決前，已經本院執行處以拍賣無實益為由撤銷查
      封，並於110年1月7日核發債權憑證予被告，原告經查封
      之車輛亦於110年1月27日解除被告之占有交還原告，執行
      程序已告終結，依照上開說明，原告就本院109年度司執
      字第39993號之執行程序所提異議之訴，自難認為有理由 
      ，原告請求撤銷本院109司執莊字第39993號執行程序，顯
      屬無據。
　從而，原告請求確認被告持有原告所簽發發票日107年7月20
    日、到期日107年10月20日、票面金額2,000,000元、票據號
    碼CH278910號、受款人林鳳姿本票一紙之本票債權不存在，
    被告應將上開本票一紙返還原告，及被告不得持本院109年
    度司票字第1952號本票裁定對原告為強制執行，為有理由，
    應予准許，逾此範圍之請求，為無理由，應予駁回。
  結論：本件原告之訴為一部有理由、一部無理由，並依民事
    訴訟法第79條，判決如主文。
中　　華　　民　　國　　110 　年　　5 　　月　　25　　日
                  民事第三庭    法　官　黃倩玲
以上正本係照原本作成。
如對判決上訴，應於判決送達後20日內向本院提出上訴狀。如委
任律師提起上訴者，應一併繳納上訴審裁判費。
中　　華　　民　　國　　110 　年　　5 　　月　　25　　日
                                書記官　蔡政軒
附表
編 號 日 期 借款金額 （元） （新臺幣） 還款金額 （元） （新臺幣） 備 註 １ 100年3月7日 1,000,000 － 匯款 ２ 101年1月13日 1,500,000 － 匯款 ３ 101年3月13日 － 30,000 匯款 ４ 101年4月20日 － 50,000 匯款 ５ 101年4月30日 40,000 － 現金 ６ 101年5月31日 － 80,000 匯款 ７ 101年6月1日 － 600,000 匯款 ８ 101年6月4日 650,000 － 現金 ９ 101年7月17日 － 200,000 匯款 １０ 101年7月23日 200,000 － 現金 １１ 101年10月12日 － 20,000 匯款 １２ 102年1月9日 － 200,000 匯款 １３ 102年1月10日 180,000 － 現金 １４ 102年9月4日 － 40,000 匯款 １５ 102年9月12日 40,000 － 現金 １６ 103年1月6日 1,900,000 － 現金 １７ 105年9月8日 3,300,000 － 轉帳 １８ 105年9月8日 － 1,900,000 轉帳 １９ 105年10月3日 － 58,000 轉帳 ２０ 105年11月2日 － 58,000 臨櫃匯款 ２１ 105年12月3日 － 58,000 臨櫃匯款 ２２ 106年1月2日 － 58,000 臨櫃匯款 ２３ 106年2月2日 － 58,000 臨櫃匯款 ２４ 106年3月2日 － 58,000 臨櫃匯款 ２５ 106年4月5日 － 58,000 網路轉帳 ２６ 106年5月2日 － 58,000 轉帳 ２７ 106年5月31日 － 58,000 網路轉帳 ２８ 106年7月3日 － 58,000 網路轉帳 ２９ 106年8月1日 － 58,000 網路轉帳 ３０ 106年9月1日 － 58,000 網路轉帳 ３１ 106年10月3日 － 58,000 網路轉帳 ３２ 106年11月7日 － 58,000 網路轉帳 ３３ 106年12月7日 － 58,000 網路轉帳 ３４ 107年2月2日 － 30,000 網路轉帳 ３５ 107年2月5日 － 28,000 網路轉帳 ３６ 107年3月2日 － 58,000 網路轉帳 ３７ 107年6月29日 － 58,000 網路轉帳 ３８ 107年8月2日 － 58,000 網路轉帳 ３９ 107年9月5日 － 58,000 網路轉帳 ４０ 107年10月3日 － 58,000 網路轉帳 ４１ 107年11月2日 － 58,000 網路轉帳 ４２ 107年12月6日 － 38,000 網路轉帳 ４３ 108年1月2日 － 35,000 網路轉帳 ４４ 108年2月1日 － 35,000 網路轉帳 ４５ 108年3月8日 － 35,000 網路轉帳 ４６ 108年4月3日 － 35,000 網路轉帳 ４７ 108年5月3日 － 35,000 網路轉帳 ４８ 108年6月4日 － 35,000 網路轉帳 ４９ 108年7月4日 － 35,000 網路轉帳 ５０ 108年8月2日 － 35,000 網路轉帳 ５１ 108年9月3日 － 35,000 網路轉帳 ５２ 108年10月3日 － 5,000 網路轉帳 ５３ 108年12月10日 － 35,000 網路轉帳 合　　計  8,810,000 4,789,000